【裁判字號】    97,消債更,81
【裁判日期】    970627
【裁判案由】    更生事件
【裁判全文】
臺灣屏東地方法院民事裁定            97年度消債更字第81號
聲  請  人
即債務人    甲○○
上列當事人聲請消費者債務清理事件，本院裁定如下：
    主  文
債務人甲○○自中華民國九十七年六月二十七日十二時起開始更
生程序。
    理  由
一、按法院開始更生程序之裁定，應載明其年、月、日、時，並
    即時發生效力，消費者債務清理條例第45條第1 項定有明文
    。
二、本件聲請意旨略以：聲請人前於民國95年間，以書面與最大
    債權金融機構台新國際商業銀行股份有限公司，依「中華民
    國銀行公會會員辦理消費金融案件無擔保債務協商機制」達
    成分期還款協議，同意自95年6 月份起分80期按月償還新台
    幣（下同）40,630元。惟聲請人雖經營乙○事務機器有限公
    司，但近年因經濟不景氣，收入銳減，平均每月約25,000元
    ，尚需負擔自己、配偶及未成年子女2 人之生活費61,870元
    ，配偶亦有70餘萬元之信用卡、現金卡債務，無法協助聲請
    人清償債務，聲請人四處借貸勉力還款至96年8 月，因入不
    敷出造成履行協商有重大困難，始為毀諾，此並非主觀上惡
    意不履行協商，實係客觀上確有不可歸責於聲請人之事由。
    又聲請人之無擔保或無優先權之債務總額未逾1,200 萬元，
    復未經法院裁定開始清算程序或宣告破產，爰向本院聲請更
    生等語。
三、經查：
  (一)聲請人前開主張，業據提出財產及收入狀況說明書、債權人
    清冊、協商成立協議書、綜合所得稅各類所得資料清單、財
    產歸屬資料清單、營利事業登記證、營業人銷售額與稅額申
    報書、勞工退休金繳款單、戶籍謄本、財團法人金融聯合徵
    信中心當事人查詢個人資料（信用報告）回覆書、稅務電子
    閘門財產所得調件明細表、各項支出單據等為證，經核相符
    ，是其上開主張，堪信屬實。
  (二)聲請人自承平均每月收入約25,000元，又本院依其所提資料
    計算，其96年度淨所得為242,874 元，平均每月為20,240元
    ，然協商金額為40,630元，遠高於其平均收入，且其尚須負
    擔自己、配偶及未成年子女2 人之生活費用，足徵前開情狀
    已使聲請人難以維持自己、配偶及未成年子女之基本生活，
    自難期待其依約履行協商條件。聲請人因此主張係因有不可
    歸責於己之事由，致履行顯有重大困難，非無理由，尚可採
    信。
  (三)此外，本件又查無聲請人有消費者債務清理條例第6 條第3
    項、第8 條或第46條各款所定駁回更生聲請之事由存在，其
    聲請更生，乃屬有據，應予准許，爰裁定如主文。
中    華    民    國    97    年    6     月    27    日
                        民事庭法官  翁世容
上為正本係照原本作成
本件不得抗告
中    華    民    國    97    年    6     月    27    日
                        書  記  官  張文俊


司法院資訊處製作；財團法人民間司法改革基金會備份。
